HARLYNTON CASTAÑO GARCÍA

INGENIERO DE SISTEMAS ESPECIALISTA EN GESTIÓN DE SOFTWARE

Teléfono: (+57) 310 394 9217 **Email:** Harlynton.castano@gmail.com **Skype:** harlynton.castano.garcia **Portfolio:** https://harlynton.github.io/

Linkedin: linkedin.com/in/harlynton-castaño-garcía/

PERFIL

Soy un desarrollador de software, con amplia experiencia en aplicaciones cliente-servidor, aplicaciones web (back end) y bases de datos relacionales y no relacionales. Creo en el aprendizaje continuo y en cultivar buenas relaciones con colegas y usuarios finales. También cuento con habilidades y experiencia en labores administrativas, Metodologías ágiles (SCRUM) y un nivel intermedio de inglés.

EXPERIENCIA

COORDINADOR DE DESARROLLO

SALUD ELECTRONICA

2018 - 2022

Liderando equipos de desarrolladores en proyecto de Historia Clínica y Telemetría, para clientes del sector salud. Desarrollo de REST/API de interconexión con plataformas estatales y de terceros. (Angular, NodeJS, MongoDB).

CONTRATISTA ISVIMED 2018

Coordinador de área de sistemas en el Instituto Social de Vivienda y Hábitat de Medellín - ISVIMED. Mantenimiento de back end en Ruby on Rails / Oracle. Mantenimiento de Front-End en Bootstrap.

ANALISTA-DESARROLLADOR

INGENEO S.A.S

2016 - 2017

Mantenimiento de aplicaciones cliente/servidor y código legado en PowerBuilder / PLSQL para los clientes SURA y GCO. Mantenimiento básico de Front-End en Angular para TIGO-UNE.

CONSULTOR EXTERNO DE TI

HASS COLOMBIA S.A.T.

2016

Optimización de la plataforma SharePoint Online para su uso como solución ERP para el proceso de exportación de fruta. Creación de plataforma web para atención de cultivadores.

INGENIERO DE DESARROLLO

CARVAJAL S.A.

2015 - 2016

Mantenimiento de aplicaciones cliente/servidor desarrolladas en PowerBuilder / PLSQL / INFORMIX para el producto SERVINTE CLINICAL SUITE.

ANALISTA DESARROLLADOR

QUIPUX INNOVA S.A.S.

2012 - 2015

Análisis y desarrollo de nuevas funcionalidades para aplicaciones cliente /servidor construidas en PowerBuilder / PLSQL para el producto QX-TRANSITO. Integración de la plataforma con herramientas gubernamentales (RUNT, SIMIT).

TECH SUPPORT REP III

UTS RIONEGRO S.A.S.

2010 - 2012

Diagnóstico, registro y atención de incidentes de soporte técnico en la plataforma SAP ERP - Grupo

Tel: (+57) 310 394 9217 Skype: harlynton.castano.garcia Email: Harlynton.castano@gmail.com https://harlynton.github.io/ Bancolombia.

EDUCACION

ESPECIALISTA EN GESTIÓN DE SOFTWARE

UNIVERSIDAD CATÓLICA DE ORIENTE

2015

 ${\bf DIPLOMADO\ EN\ DESARROLLO\ DE\ APLICACIONES\ .NET}$

UNIVERSIDAD DE MEDELLÍN

2011

INTRODUCTORY COURSE FOR SAP USERS -MM AND PM

PERCEPTIO

2011

ADMINISTRACIÓN DE PROYECTOS DE DESARROLLO DE SOFTWARE

SENA

2011

INGENIERÍA DE SISTEMAS

UNIVERSIDAD CATÓLICA DE ORIENTE

2010

IDIOMAS

INGLÉS Ultimo nivel certificado M.C.E: C1

Nivel de lenguaje hablado: Bueno
Nivel de lenguaje escrito: Excelente

HABILIDADES

 $\begin{array}{ccccc} \sqrt{} & \text{Agile / Scrum} & \sqrt{} & \text{Habilidades comunicativas} \\ \sqrt{} & \text{Planeación estratégica} & \sqrt{} & \text{Pensamiento crítico} \\ \sqrt{} & \text{Trabajo en equipo} & \sqrt{} & \text{Solución de problemas} \\ \sqrt{} & \text{Liderazgo} & \sqrt{} & \text{Asertividad} \\ \end{array}$

HERRAMIENTAS MÁS USADAS

REFERENCIAS PERSONALES

Ing. LUIS EDUARDO RIOS CARDONA

Ing. ANDRES FELIPE GARCIA BETANCUR

Optima Systems S. A.S.

Description of the Systems S. A.S.

Description of the Systems S. A.S.

CEO - Onfire Systems S.A.S. Desarrollador - DALE Tel: (+57) 300 7338006 Tel (+57) 3044002027